臺灣新竹地方法院刑事裁定
110年度聲字第474號
被      告  潘天祥




聲 請 人即
選任辯護人  周威君律師（財團法人法律扶助基金會）
上列聲請人因被告殺人未遂等案件（本院109年度原訴字第58號
），聲請具保停止羈押，本院裁定如下：
    主  文
聲請駁回。
    理  由
一、聲請意旨略以：被告就客觀犯行承認，且經本院勘驗現場錄
    影光碟，足供為本案事實判斷，本件為偶發之口角衍生案件
    ，並非預先謀議，被告經此次羈押及審理過程，已知悔悟，
    復審酌被告前科紀錄當無再犯之虞，又被告所犯雖為重罪，
    然案發之初逃離現場乃人之常情，非謂被告因此即有逃亡之
    虞，今被告有意與被害人和解，被告之雇主亦有意協助被告
    和解，然非被告解除羈押無從處理，準此，被告經友人已備
    妥新臺幣3萬元之交保金，且願以限制住居之方式代替羈押
    ，並保證準時到庭接受審判，爰依刑事訴訟法第110條規定
    ，聲請准予被告具保停止羈押等語。
二、查被告因殺人未遂等案件，經檢察官向本院提起公訴，於民
    國109年11月24日繫屬本院，本院於同日訊問被告後，認被
    告涉犯刑法第271條第2項、第1項之殺人未遂罪及槍砲彈藥
    刀械管制條例第7條第4項之持有手槍罪、同條例第12條第4
    項之持有子彈罪嫌疑均重大，且本案所涉殺人未遂罪及持有
    手槍罪均為最輕本刑5年以上有期徒刑之罪，如將來判刑刑
    度非輕，且被告於開槍後旋即逃離現場，有相當理由認為有
    逃亡之虞，有羈押之原因，非予羈押，顯難進行審判及執行
    ，亦有羈押之必要，爰依刑事訴訟法第101條第1項第3款規
    定，於同日對被告執行羈押，並自110年2月24日起延長羈押
    2月在案。
三、按被告及得為其輔佐人之人或辯護人，得隨時具保聲請停止
    羈押，刑事訴訟法第110條第1項定有明文，而法院究應否准
    許被告所為具保停止羈押之聲請，首應審酌法院當初羈押被
    告之理由是否繼續存在，故本院應就當初依刑事訴訟法第10
    1條第1項第1款規定對被告執行羈押之原因是否仍存在予以
    審酌；次則應檢視被告之聲請是否符合刑事訴訟法第114條
    不得駁回其聲請之情形，即所犯最重本刑為3年以下有期徒
    刑、拘役或專科罰金之罪者；懷胎5月以上或生產後2月未滿
    者；現罹疾病，非保外治療顯難痊癒者，為之論斷；抑有進
    者，為了不礙程序保障之目標，在被告為具保停止羈押之聲
    請時，參酌刑事訴訟法第101條之2「被告經法官訊問後，雖
    有第101條第1項或第101條之1第1項各款所定情形之一而無
    羈押之必要者，得逕命具保、責付或限制住居」規定之精神
    ，法院應就有無羈押被告之必要性為斟酌。而所謂執行羈押
    之必要與否，或執行羈押後有無繼續羈押之必要，自許由法
    院按照訴訟進行程度及其他一切情事，而為認定；聲請停止
    羈押，除有刑事訴訟法第114條各款所列情形之一，不得駁
    回者外，准許與否，該管法院有自由裁量之權，衡非被告所
    得強求。
四、經查：
 ㈠本院當初對被告執行羈押之原因有無繼續存在：
    被告所犯上開案件，業據被告就持有手槍罪、持有子彈罪部
    分坦認不諱，就殺人未遂罪部分之客觀事實亦不爭執，本院
    已於110年3月30日宣示辯論終結，足認其犯嫌重大；本案被
    告所涉殺人未遂罪及持有手槍罪嫌，均為最輕本刑5年以上
    有期徒刑之罪，如經判決確定，刑度非輕，且被告於開槍後
    旋即逃離現場，有相當理由認為有逃亡之虞。綜合上情以觀
    ，足認本院前依刑事訴訟法第101條第1項第3款規定對被告
    實施羈押之原因仍然繼續存在。　　　　　　
　㈡本件被告有無符合刑事訴訟法第114條不得駁回其聲請之情形
    ：
    被告所涉上開罪嫌，均非屬最重本刑為3年以下有期徒刑、
    拘役或專科罰金之罪，又無其他刑事訴訟法第114條所列情
    形，是被告尚無刑事訴訟法第114條不得駁回具保聲請之事
    由。
　㈢有無繼續羈押被告之必要：
    本院業已衡酌上開羈押被告之原因，為確保日後審理及執行
    程序之順遂，認尚無法以具保、責付、限制住居等其他對被
    告自由權利侵害較輕微之強制處分措施替代，是權衡上開公
    益目的及羈押措施對於被告基本權利侵害之程度後，依目前
    進行之訴訟程度，認對被告採此拘束人身自由措施，仍屬相
    當而必要之手段，並無不符比例原則之情形，本院予以羈押
    ，應屬有據。
　㈣至於聲請人稱被告之雇主有意協助被告和解等情，與本院審
    酌被告有無羈押之原因及羈押之必要無關，亦不屬刑事訴訟
    法第114條各款規定之不得羈押事由，且本院並未禁止被告
    接見、通信，而不影響本院前揭判斷，特予說明。
五、綜上，本院認當初以刑事訴訟法第101條第1項第3款之規定
    對被告實施羈押之原因仍存在，且有繼續羈押被告之必要，
    尚難以具保、責付、限制住居手段加以替代。從而，聲請人
    為被告聲請具保停止羈押，核無理由，應予駁回。
據上論斷，應依刑事訴訟法第220條，裁定如主文。　　　　　
中　　華　　民　　國　　110 　年　　3 　　月　　31　　日
                  刑事第七庭    審判長法  官  陳麗芬
                                      法  官  華澹寧
　　　　　　　　　　　　　　　　　　　法  官  郭哲宏
以上正本證明與原本無異。
如不服本裁定，應於裁定送達後5日內向本院提出抗告狀。
中　　華　　民　　國　　110 　年　　3 　　月　　31　　日
                                      書記官  戴筑芸